臺灣宜蘭地方法院刑事判決　　　　　　　　　　　　　九十一年度易字第四三七號
　　公　訴　人　臺灣宜蘭地方法院檢察署檢察官
　　被　　　告　丙○○
　　選任辯護人　林正欣
右列被告因家暴傷害等案件，經檢察官提起公訴（九十一年度偵字第一七七一號），
本院判決如左：
    主  文
丙○○連續意圖散布於眾，而指摘足以毀損他人名譽之事，處拘役參拾日，如易科罰
金，以參佰元折算壹日；又傷害人之身體，處罰金貳仟元，罰金如易服勞役，以參佰
元折算壹日。
    事  實
一、丙○○與乙○○為夫妻關係，於民國九十一年六月十一日二十時許，見其妻乙○○與簡文簾共同坐於家中客廳，其妻乙○○並請簡文簾吃西瓜，因此心生不滿，
    竟基於意圖散布於眾之概括犯意，於同年月十三日上午十時許，至宜蘭縣頭城鎮
    蘭陽技術學院之教務處不特定人得以共見共聞之場所，打電話予該技術學院之董
    事，於電話中指摘：乙○○於九十一年六月十一日帶一男子到家裡，在樓下吃西
    瓜，並在樓上之廁所內發現一坨衛生紙，上面沾有男子精液及體毛，且精液還是
    熱熱的，把男人帶回家裡做那種見不得人的事等語，足生毀損乙○○之名譽，又
    基於上開意圖散布於眾之概括犯意，隨即至宜蘭縣頭城鎮蘭陽技術學院附設超商
    乙○○工作之辦公室內，同樣向乙○○之同事甲○○、戊○○指摘上述等語，足
    以毀損乙○○之名譽。丙○○於九十一年六月十六日晚間十一時許，在宜蘭縣頭
    城鎮○○路二０一之一號住處，復與乙○○因上開事由爭執，竟另行基於傷害之
    犯意，出手拉扯乙○○，致乙○○受有右小腿、右足、左上臂、兩前臂左大腿挫
    傷瘀青、左前上胸部受傷泛紅之傷害。
二、案經被害人乙○○訴由臺灣宜蘭地方法院檢察署檢察官偵查起訴。
    理  由
一、訊據被告丙○○對於其有拉扯告訴人乙○○且有向告訴人學校之董事及同事陳述
    事實欄所示之事等事實均坦承不諱，惟矢口否認有故意傷害及誹謗犯行，辯稱：
    我不是誹謗告訴人，我是去學校問有無這個人，才向告訴人的同事詢問‧‧‧我
    只是拉扯告訴人云云。經查：
    （一）上開誹謗事實，業據告訴人乙○○於偵審中指述明確，被告有於蘭陽技術
          學院之教務處及辦公室內指摘事實欄所述之事，亦為其所坦認，且經證人
          甲○○到庭結證稱：被告對我及戊○○二人說告訴人帶一男子到家裡，在
          樓下吃西瓜，被告在垃圾桶有發現一團衛生紙，上面有男人之精液及體毛
          ，進辦公室前還打電話給我們學校的董事長及董事，也是描述上述的事情
          ，是董事打電話跟我說這件事等語明確；證人戊○○亦到庭證稱述：被告
          對我說他太太有帶男子回家，在廁所有發現精液及體毛等語明確（均本院
          九十一年十月十七日訊問筆錄參照）。則被告雖辯稱確曾在家中發現男子
          之精液及體毛，並無誹謗之意圖云云，惟被告對於上開事實，並無法提出
          證據以實其說，若當時被告確係認為告訴人與他人有染，當會將其所指之
          精液與體毛等物留存，以為證據，其未將該物留存，已與常情有違，況被
          告於本院審理時自承對於乙○○是否與他人有染之事實僅有懷疑，並無證
          據，故其有誹謗之意圖自明。參以其所指摘之事，當已對告訴人之名譽有
          所毀損，故被告所辯，顯不足採信，其誹謗犯行堪以認定。
    （二）上開傷害之事實，業據告訴人於偵審時指述明確，並經證人丁○○到庭證
          稱：一開始我父親（指被告）拿椅子往地上摔，後來我父親繼續問我母親
          問題，我父親與我母親發生衝突，我父親用手掐我母親的脖子等語明確（
          本院九十一年十月十七日訊問筆錄參照），又告訴人於九十一年六月十六
          日晚間案發後，即於翌日至杏和醫院驗傷結果，確受有事實欄所示之傷害
          ，亦有杏和醫院驗傷診斷證明書一紙在卷可稽，且上述診斷書記載之受傷
          情形與告訴人所指受毆擊之方法吻合，應非虛偽。況告訴人歷次於偵審中
          自由連續之陳述，對於本案案發情節之描述均甚具體、詳盡，且言詞表達
          方式亦非千篇一律而有事後捏造記誦之嫌，足認其指述情節與事實相符；
          被告雖辯稱並未故意傷害告訴人，惟其亦坦認有拉扯告訴人之行為，則其
          於拉扯之際，對於告訴人因此而受傷，自應有所認識，故其空言否認傷害
          被害人，顯與現存卷證資料不符，不足採信。綜上所述，本件被告誹謗、
          傷害之事證明確，應依法論科。
二、查被告丙○○於蘭陽技術學院之教務處及辦公室內，指摘告訴人與其他男子有染
    等情，該蘭陽技術學院之教務處及辦公室內，顯已為不特定人所共見共聞之場所
    ，而其所指述之事項，已足以毀損告訴人乙○○名譽，故核被告所為，係犯刑法
    第三百十條之誹謗罪及第二百七十七條之傷害罪。被告一次同時向甲○○、戊○○指述足以毀損乙○○名譽之事，係單純一罪。被告先後二次於教務處及辦公室
    內誹謗之犯行，時間緊接，方法相同，觸犯構成要件相同之罪名，顯係基於概括
    犯意為之，依連續犯規定論以一罪，並依法加重其刑。公訴人雖僅就被告於辦公
    室內誹謗之犯行提起公訴，然檢察官就犯罪事實一部起訴者，其效力及於全部，
    本件被告於教務處內誹謗部分之犯罪事實，與前揭論罪科刑之於辦公室內誹謗之
    部分，有連續犯之關係，已如前述，本院自應就屬於裁判上一罪之部分，一併加
    以裁判。爰審酌被告因細故與告訴人發生爭執，即出手傷害告訴人，侵害他人身
    體法益，且又指述足以毀損告訴人名譽之事，及其犯罪動機、手段、犯後態度等
    一切情狀，量處如主文所示之刑，並分別諭知易科罰金及易服勞役之折算標準。
據上論斷，應依刑事訴訟法第二百九十九條第一項前段，刑法第二百七十七條第一項
、第三百十條、第五十六條、第四十一條第一項前段、第四十二條第二項、第五十一
條第十款，罰金罰鍰提高標準條例第一條、第二條前段，判決如主文。
本案經檢察官賴慶祥到庭執行職務
中        華        民        國    九十一    年    十二    月    四    日
                                臺灣宜蘭地方法院刑事第一庭
                                    審判長法  官    林  明  山
                                          法  官    辜  漢  忠
                                          法  官    鄭  貽  馨
右正本證明與原本無異。
如不服本判決，應於判決送達後十日內向本院提出上訴狀( 應附繕本 )。
                                          書記官    陳  憲  文
中        華        民        國    九十一    年    十二    月    五    日
附錄論罪法條
刑法第三百十條
 (誹謗罪)
意圖散布於眾，而指摘或傳述足以毀損他人名譽之事者，為誹謗罪，處一年以下有期
徒刑、拘役或五百元以下罰金。
散布文字、圖畫犯前項之罪者，處二年以下有期徒刑、拘役或一千元以下罰金。
對於所誹謗之事，能證明其為真實者，不罰。但涉於私德而與公共利益無關者，不在
此限。
刑法第二百七十七條
 (普通傷害罪)
傷害人之身體或健康者，處三年以下有期徒刑、拘役或一千元以下罰金。
犯前項之罪因而致人於死者，處無期徒刑或七年以上有期徒刑；致重傷者，處三年以
上十年以下有期徒刑。
